【裁判字號】    89,上易,664
【裁判日期】    890517
【裁判案由】    傷害
【裁判全文】
臺灣高等法院刑事判決                            八十九年度上易字第六六四號
    上  訴  人
    即  被  告  戊○○
                丙○○
右上訴人因傷害案件，不服臺灣板橋地方法院八十八年度易字第三四四八號，中華民
國八十八年十一月十一日第一審判決（起訴案號：臺灣板橋地方法院檢察署八十八年
度偵字第一六四三五號）提起上訴，本院判決如左：
    主  文
上訴駁回。
    事  實
一、戊○○原為臺北縣土城市○○路三二九號迷你車行之負責人，其客戶吳妍陵 (
    更名為乙○○）因認先前與該車行間之中古機車買賣事宜，車行尚應退還價金新
    台幣 (下同)伍仟元，乃由其兄甲○○ (起訴書誤為吳建瑋)與女友丁○○於民國
    (下同)八十七年六月七日晚上八時四十五分許，至車行向戊○○催討欠款，惟戊○○認甲○○、丁○○非當事人，乙○○乃於同日上九時二十分許亦前往該車行
    ，嗣三人就債權問題與戊○○發生口角，戊○○竟夥同丙○○、許城方（男，民
    國四十二年六月十三日生，未據告訴）暨其餘不詳姓名年籍之成年人數名，基於
    普通傷害之犯意聯絡，經許城方喊開打後，共同於同時、地毆打甲○○、乙○○
    及丁○○，致甲○○頭部、四肢多處擦滅傷，乙○○右上肢雙側、下肢多處鈍傷
    ，丁○○顏面多處擦挫傷、左膝鈍挫傷等傷害。
二、案經被害人甲○○、乙○○、丁○○訴由臺北縣警察局土城分局報告臺灣板橋地
    方法院檢察署檢察官偵查起訴。
    理  由
一、訊據上訴人即被告戊○○、丙○○均矢口否認有傷害犯行，被告戊○○辯稱：伊
    未動手打人，是他們互相拉扯，伊去勸架。被告丙○○辯稱：伊根本沒有動手，
    告訴人為何有傷伊不知道，當時伊沒有拿工具，伊可能是不小心碰到他們人。惟
    查：
（一）右揭事實，業據告訴人甲○○、乙○○、丁○○於警訊、偵查、原審及本院調
      查中指訴歷歷，核與目擊證人楊舒秀於原審法院結證情節相符，告訴人等受有
      事實欄所示傷勢，復有診斷證明書三紙在卷可證（見偵查卷第十九頁、第二十
    頁、第二十一頁）。
（二）查證人楊舒秀於原審法院審理時到庭結證稱：「見過在場之二位被告」、「有
      一次看到告訴人被好多人打，包括被告二人在內也有打告訴人」 (見原審卷第
      三十六頁、第三十七頁)，與被告丙○○於警訊時供承：「因甲○○當時帶著
      一個女孩子 (指丁○○)到迷你車行來，並一直向戊○○催討伍仟元，因該伍
      仟元是當時換車的手續費及修車費，所以戊○○沒有給甲○○，甲○○就非常
      生氣的在店內大吼大叫，並與我及旁邊的人互相拉扯，進而互毆，... 」 (見
      偵卷第五頁反面、第六頁正面)，暨告訴人指訴被害情節，互核相符，證人楊
      舒秀上開證言，自可採信。
（三）另查被告指傳之證人許城方（未據告訴，告訴人原誤其姓名為許府城）雖否認
      共犯右開犯行，然許城方確於右開時地喊開打並參與毆打告訴人，業據告訴人
      及證人楊舒秀於原審法院審理時證述明確 (見原審卷第三十九頁、第四十頁)
      ，益見許城方確共犯右開犯行。
（四）證人羅偉雖於原審證稱當時好亂，雙方只在拉扯，又證人魏邵仁於原審法院證
      稱當時告訴人及被告在拉扯，沒有看到動手云云 (見原審法院第四十二頁、第
      四十五頁)，於本院調查中證稱：只看到丙○○與客人拉扯云云（見本院八十?
      E年四月六日訊問筆錄）。惟被害人等受有如事實欄所示傷勢，以乙○○下肢?
      h處鈍傷，丁○○左膝鈍挫傷酌之，應係如拳頭等鈍器攻擊傷害所致，尤以被?
      `人乙○○、丁○○均係女性，苟係拉扯，何以為男性之被告竟拉扯被害人吳?
      r萱、丁○○之下肢、左膝？實有違常理，綜此情節，告訴人所受傷勢，應係?
      Q告等人傷害致之，證人羅偉、魏邵仁證稱雙方僅係「拉扯」云云，及被告等?
      G稱只有拉扯未打人等語，顯係避重就輕之詞，不足採信為有利於被告之認定?
      C
（五）綜上所述，本件事證明確，被告丙○○、戊○○之右開犯行，均堪認定。其等
      否認犯罪，顯為卸責之詞，不足採信。又本件事證已臻明確，被告上訴請求傳
      訊房東、吳聰俊等作證及再傳訊證人楊舒秀，均顯無必要，併此敘明。
二、核被告丙○○、戊○○所為，均係犯刑法第二百七十七條第一項之普通傷害罪。
    被告丙○○、戊○○與許城方暨其餘數名不詳姓名年籍之成年人間，有犯意之聯
    絡與行為之分擔，為共同正犯。其等於同時同地共同以一傷害行為傷害被害人三
    人，有同種想像競合犯之關係，為一行為犯三個傷害罪，依法以一個普通傷害罪
    處斷。
三、原審以被告等罪證明確，適用刑法第二十八條、第二百七十七條第一項、第五十
    五條、第四十一條，罰金罰鍰提高標準條例第一條前段、第二條之規定，並審酌
    被告犯罪之動機、目的、手段、被害人受傷情狀及犯罪後之態度等一切情狀，分
    別對戊○○量處有期徒刑四月，丙○○處有期徒刑三月，並均諭知易科罰金之折
    算標準，經核認事用法並無不合，量刑亦屬允當，被告上訴猶執否認犯罪，為無
    理由，應予駁回。
據上論斷，應依刑事訴訟法第三百六十八條，判決如主文。
本案經檢察官李金定到庭執行職務。
中      華      民      國      八十九      年     五     月    十七    日
                              臺灣高等法院刑事第十四庭
                                  審判長法  官  陳  祐  輔
                                        法  官  陳  國  文
                                        法  官  蔡  國  在
右正本證明與原本無異。
不得上訴。
                                        書記官  丁  華  平
中      華      民      國      八十九      年     五     月    十八    日
附錄本案論罪科刑法條全文：
刑法第二百七十七條
傷害人之身體或健康者，處三年以下有期徒刑，拘役或一千元以下罰金。
犯前項之罪，因而致人於死者，處無期徒或七年以上有期徒刑；致重傷者，處三年以
上十年以下有期徒刑。


司法院資訊處製作；財團法人民間司法改革基金會備份。
